【裁判字號】    89,交易,128
【裁判日期】    890525
【裁判案由】    過失致死
【裁判全文】
臺灣桃園地方法院刑事判決                        八十九年度交易字第一二八號
    公  訴  人  臺灣桃園地方法院檢察署檢察官
    被      告  甲○○
右列被告因過失致死案件，經檢察官提起公訴（八十九年度偵字第二一五八號），本
院判決如左：
    主  文
甲○○從事業務之人，因業務上之過失致人於死，處有期徒刑柒月，緩刑貳年。
    事  實
一、甲○○平日擔任駕駛貨櫃車之工作，為從事駕駛業務之人。民國八十九年一月二
    十四日上午，甲○○駕駛ＫＧ－二六五號貨櫃聯結車，在桃園縣中壢市○○○路
    往中壢方向行駛；當日上午十一時三十分許，甲○○駕駛上開貨櫃車，行經中華
    路、興仁路口，於綠燈時起步行駛，原應注意前後左右有無障礙或車輛行人，並
    應讓行進中之車輛行人優先通行，且依當時天陰、中午光線良好，無障礙物等情
    境，亦無不能注意之情事，竟仍未予注意即貿然前駛，而撞及正欲穿越馬路之行
    人潘克勳，致潘克勳遭貨櫃車左前輪輾壓，受有右股骨關節骨折、右腿瘀斑、左
  腿膝挫傷、左腳掌裂傷一二Ｘ三公分、右腕各七Ｘ四、六Ｘ一公分裂傷、臗股及
    股骨骨折等傷害，因骨盆腔出血產生出血性休克，送醫後於當日下午五時三十分
    不治死亡。甲○○於肇事後隨即以電話報警自首，並接受裁判。
二、案經台灣桃園地方法院檢察署檢察官據報相驗後自動檢舉偵查起訴。
    理  由
一、訊據被告甲○○固坦承於右揭時地駕駛ＫＧ－二六五號貨櫃車撞及路人潘克勳之
    事實不諱，惟否認有何過失致死犯行，辯稱：當時伊在停紅綠燈，綠燈時伊慢慢
    開，過人行道聽到有聲音，下車看潘克勳就倒在車下，不是在斑馬線，伊有送他
    去醫院，醫生說只是壓到腳而已，沒有什麼大礙，潘克勳死亡應該不是伊的責任
    云云。經查，被告駕駛上開貨櫃車，在桃園縣中壢市○○路、興仁路口交叉口處
    ，於綠燈之際起步行駛撞及潘克勳之事實，業據被告坦承不諱，並有交通事故調
    查表、現場照片六張附卷可稽。而依現場圖及照片所示，潘克勳所留血跡係在該
    處路面黃色禁止停車號誌線上，顯見事故發生地點尚非在斑馬線行人穿越道處，
    被告此部分所辯，應為可採。惟按車輛起步時，應注意前後左右有無行人，並應
    讓行進中之車輛行人優先通行，道路交通安全規則第八十九條第六款訂有明文，
    查本件車禍當時天陰、中午光線良好，並無障礙物，有現場圖附卷可稽，並無不
    能注意之情事，而被告駕駛者又係大型貨櫃車，視野狹窄，本其職業認知，於起
    步時對該車四周狀況更應特別注意，其疏未注意貨櫃車周圍狀況，即貿然起駛前
    行，致釀成本件車禍，被告顯有過失。再者，潘克勳因本件車禍，受有右股骨關
    節骨折、右腿瘀斑、左腿膝挫傷、左腳掌裂傷一二Ｘ三公分、右腕各七Ｘ四、六
    Ｘ一公分裂傷、臗股及股骨骨折等傷害，因骨盆腔出血發生出血性休克，於當日
    下午五時三十分許不治死亡等情，亦經台灣桃園地方法院檢察署檢察官督同法醫
    師相驗明確，製有相驗屍體證明書、驗斷書及勘驗筆錄在卷可考；況證人即行政
    院衛生署桃園醫院急救醫師孫浩陽亦結證稱：（潘克勳）死亡，可能是腦部脂肪
    栓塞或遲發的顱內出血或出血性休克，要解剖才知道，但與車禍都有關係，救活
    的可能性不高，潘克勳到醫院有做點滴、驗血及檢查生命跡象等措施等語，並有
    該院急救病歷一份附卷可參，足見被害人潘克勳之死亡，與被告之過失間有相當
    因果關係。綜上所述，本件事證明確，被告犯行堪予認定。
二、查被告甲○○係以駕駛貨櫃車為業，有調查筆錄可稽，為從事駕駛業務之人。核
    被告甲○○所為，係犯刑法第二百七十六條第二項之業務過失致死罪，公訴人認
    係同法條第一項之過失致人於死罪，起訴法條尚有違誤，應予變更。又被告於肇
    事後即向警方報案自首，有右事故調查表可稽，應依刑法第六十二條前段規定減
    輕其刑。爰審酌本件車禍致人死亡，惟雙方已達成和解，有和解書一份附卷可稽
    ，且被告犯後態度尚稱良好等一切情狀，量處如主文所示之刑，以示懲儆。末查
    被告雖曾於七十六年間因懲治走私條例案件，經台灣基隆地方法院判處有期徒刑
    六月，緩刑五年確定，惟其緩刑期滿未經撤銷，依刑法第七十六條規定，其刑之
    宣告失其效力，視為未曾宣告，有台灣桃園地方法院檢察署刑案資料查註紀錄表
    可稽，此次一時失慮，致罹刑典，經此偵審教訓，應知所警惕，本院因認其刑以
    暫不執行為當，爰併宣告緩刑二年，以勵自新。
據上論斷，應依刑事訴訟法第二百九十九條第一項前段、第三百條，刑法第二百七十
六條第二項、第六十二條前段、第七十四條第一款，罰金罰鍰提高標準條例第一條前
段，判決如主文。
本案經檢察官張尹敏到庭執行職務。
中        華        民        國    八十九    年    五    月    二十五  日
                                臺灣桃園地方法院第五庭
                                    法  官   陳彥宏
右正本證明與原本無異。
如不服本判決，應於判決送達後十日內向本院提出上訴狀( 應附繕本 )，上訴於
臺灣高等法院。
                                    書記官   魏慧夷
中        華        民        國    八十九    年    五    月    二十五  日
附錄法條：
刑法第二百七十六條
因過失致人於死者，處二年以下有期徒刑、拘役或二千元（現已提高十倍為二萬元）
以下罰金。
從事業務之人，因業務上之過失犯前項之罪者，處五年以下有期徒刑或拘役得併科三
仟元（現已提高十倍為三萬元）以下罰金。


司法院資訊處製作；財團法人民間司法改革基金會備份。
